【裁判字號】    99,訴,79
【裁判日期】    990430
【裁判案由】    綜合所得稅
【裁判全文】
高雄高等行政法院判決
                                        99年度訴字第79號
                                 民國99年4月22日辯論終結
原      告  甲○○
訴訟代理人  乙○○  ○○○
被      告  財政部臺灣省南區國稅局
代  表  人  丙○○  局長
訴訟代理人  己○○
            戊○○
上列當事人間綜合所得稅事件，原告不服財政部中華民國98年12
月8日臺財訴字第09800576990號訴願決定，提起行政訴訟，本院
判決如下：
    主  文
原告之訴駁回。
訴訟費用由原告負擔。
    事實及理由
一、事實概要：
    緣原告93及94年度綜合所得稅結算申報，93年度漏報其及配
    偶薪資新臺幣（下同）648,000元、營利65,607元及租賃20,
    520元等所得合計734,127元；94年度漏報其及配偶薪資477,
    500元、執行業務7,979元及財產交易99,144元等所得合計58
    4,623元，經法務部調查局臺北市調查處（下稱臺北市調查
    處）、財政部臺北市國稅局（下稱臺北市國稅局）、被告所
    屬新化稽徵所及臺南市分局查獲，除補徵稅額，並按93年度
    所漏稅額204,990元處0.2倍罰鍰40,998元；94年度按所漏稅
    額127,721元及578元分別處0.2倍及0.5倍罰鍰計25,833元。
    原告不服，就薪資所得及罰鍰申經復查結果未獲變更，提起
    訴願亦遭駁回，遂提起本行政訴訟。
二、本件原告主張：
（一）臺北市調查處扣押相關物品及詢問後，認為應行移送偵查
      ，以民國96年1月9日肆字第09643004590號移送書移送偵
      辦，該移送函原認定：「吳文永係永達公司（址設臺北市
      ○○區○○○路○段79號5樓）負責人，明知員工購車係私
      人支出，與業務無關，竟基於幫助自己及他人逃漏稅捐之
      概括犯意，自92年起，規定公司業績達MDRT（百萬圓桌會
      員，年薪至少250萬元）者或處經理級以上人員（以下統
      稱員工），每人每年可以『公務車租賃』方式與和車股份
      有限公司（以下簡稱和車公司）或格上公司等租賃車商配
      合，申請租賃車輛1輛以上，業務員與租賃車商確認車價
      無誤後，先繳交車價20%或30%公務車輛保證金，匯入永達
      公司於彰化銀行總部分行所開設00000000000000000號帳
      戶，並要求業務員與租賃車商簽署『公務車輛申請暨扣薪
      同意書』、『公務車輛租賃附屬契約』等文件，俟業務員
      與車商辦妥簽約及對保等相關事宜後，車商即檢附前述文
      件，向永達公司財務部申請保證金及每月車輛租金給付，
      名義上該車輛係屬永達公司所有，惟每月租金卻由永達公
      司業務員個人薪資所得中直接扣取，使業務員薪資所得相
      對減少。至租賃期滿（租賃期限為1至2年），永達公司便
      無條件將前述承租車輛所有權移轉給業務員，幫助業務員
      逃漏個人綜合所得稅；永達公司以前述方式幫助員工元家
      雄及毛榮彩等人，逃漏92年至94年度個人綜合所得稅分別
      為974萬9,483元、1億7千358萬1,317元、2億7千695萬1,
      484元，共計逃漏個人綜合所得稅4億6千28萬2,284元；另
      永達公司將前述員工租賃車輛所支付保證金單據，持向稅
      捐機關申報公司營業費用，逃漏92年至94年公司營利事業
      所得稅額分別為679萬3千元、7,301萬7,650元、7,634萬
      3,350元，共計逃漏營利事業所得稅額1億5,615萬4千元，
      足生損害於稅捐機關賦稅核課之正確性。」等語，將案件
      移送臺灣臺北地方法院檢察署（下稱臺北地檢署）偵查。
      臺北地檢署就案關事實之租稅法律適用及實務，以96年3
      月9日北檢大歲96偵2347字第16209號函詢臺北市國稅局意
      見：「3、另若有公司員工以公司名義購買車輛，分期價
      金則由公司按月於員工薪資中扣除，公司並以扣除車價後
      之給付總額填製公司員工薪資所得扣繳憑單，據以向稅捐
      機關申報年度營利事業所得稅；該公司員工亦以此較低之
      薪資總額申報綜合所得稅（例：員工薪資每月10萬元，購
      車款每月2萬元，扣繳憑單填置該員工年度薪資96萬元）
      之事實，上開案例於貴局稽查實務上，是否曾認定有違法
      逃漏稅捐之態樣？並請檢附認定之理由及依據。」等語。
      此經臺北市國稅局研議後，以96年6月5日財北國稅審二字
      第0960201843號函復：「3、前揭財政部95年函釋（即95
      年6月28日台財稅字第09504063430號函）規定，保險公司
      之保險業務員為所屬公司招攬保險業務而發生之必要費用
      ，可由保險公司依營利事業所得稅查核準則（以下簡稱查
      核準則）有關規定依其費用性質檢據核實列報。所謂『與
      經營業務有關之損費』，依所得稅法第38條及行政法院相
      關判決規定，乃指公司之營業行為，屬本身經營之業務之
      一或與本身業務有直接關聯而言，先予敘明。4、保險經
      紀公司之員工，如為所屬公司招攬業務而以公司名義購置
      車輛（即車輛所有權登記為公司之財產），則其分期給付
      車商之價金，係公司取得該資產代價之部分，自非屬保險
      經紀公司之營業費用。該公司應以該資產之實際成本，按
      所得稅法及查核準則規定之方法以及耐用年數計提折舊。
      另該員工如係以公司名義租賃車輛，其分期給付車商之租
      金（不含保證金），得依查核準則第74條第3款第2目之5
      規定認屬為交通費，依首揭財政部95年函釋規定，應由保
      險經紀公司檢據核實列報，尚不宜約定由保險業務員自行
      吸收或負擔。至員工如以員工自己名義租購車輛，則該扣
      付款應視為員工基於僱傭關係而取得之各種補助費或給與
      ，故保險經紀公司應以薪資支出列支，並依法併同員工薪
      資所得依率扣繳稅款。」即知本件公司租用車輛供員工使
      用之各項作業內容、文據及資金給付之各項事實均已查明
      ，並依前揭規定核定應由保險經紀公司檢據核實將租金列
      報屬交通費之性質，不應屬保險業務員之薪資所得。嗣臺
      北地檢署96年度偵字第2347號偵查後，以「難認被告有因
      此而使員工薪資名目減少而幫助該等員工逃漏個人綜合所
      得稅情事」而為不起訴處分。是臺北地檢署檢察官偵查永
      達公司負責人有無以公司租用租賃車之名，掩飾員工私人
      購車與業務無關，以達幫助員工逃漏個人綜合所得稅及逃
      漏永達公司營利事業所得稅之目的時，業就「業務拓展費
      於開始租用租賃車前，是如何發放給業務員？」「92年開
      始以租賃車提供給員工使用，業務拓展費如何編列？」「
      就保險業務而言，永達公司將業務拓展費列為薪資或另立
      名目？」「業務拓展費的支付，是併同薪資發放還是屬薪
      資的一部分？」「永達公司於96年以前，業務拓展費包含
      在傭酬之內，永達公司就員工薪資的成本是否包含業務拓
      展費？」「你所稱將業務拓展費包含在員工酬庸，是指實
      報實銷的業務拓展費，還是依據員工業績核定業務拓展費
      ？」「所租賃的車輛是否都是新車？」「車輛的選擇由公
      司決定或個人決定？」「車輛的租金有無統一標準？」「
      車輛租金的給付，由何人支付？」「92至95年間是否有員
      工薪資提領後交給公司，再由公司支付給車商的情形？」
      「員工業務拓展費的額度，有無統一的計算標準？」「車
      商來接洽時是如何告知支付租賃車費用的方式？」「員工
      使用租賃車，與車商洽辦的流程為何？」「租賃車的付費
      方式為何？」「使用租賃車的員工是否需要付費？」「你
      是如何向車商詢價？」「永達保險公司員工使用租賃車應
      支付的款項若干？名目為何？」「永達公司應支付車商那
      些費用？」「永達公司與車商關係為何？」「永達公司員
      工與車商關係為何？」「業務拓展費與薪資有何不同？」
      「永達保險公司之會計帳目如何區別業務拓展費與薪資？
      」「永達公司員工有無同時租賃多數車輛情形？」等訊問
      在案，有訊問筆錄附卷可稽，至臺北市調查處調查時所詢
      ：「既為公司租用之公務車，租賃到期後，是否即由公司
      以差額向車行購入作為公司之資產？」「既然永達公司租
      用之公務車，租車之保證金、每月之租金由公司支付，何
      以永達公司員工需簽署『公務車輛申請暨扣薪同意書』及
      『公務車輛租賃附屬契約』等文件？」等，臺北地檢署檢
      察官亦均瞭解詳細案情。嗣臺北地檢署就臺北市調查處移
      送書之涉嫌事實，依訊問筆錄及移送書內相關事證偵查後
      ，認定「永達公司業務人員傭酬，已包含所有業務拓展費
      用，全額列入薪資所得而非執行業務所得，因招攬保險業
      務而發生之業務發展費用理應列報公司營業費用，永達公
      司自業務人員薪資中調整，亦即車輛租金由員工傭酬中扣
      除，由租賃車商提供租金發票向永達公司請款，由永達公
      司統一支付車輛租金。難認被告有因此而使員工薪資名目
      減少而幫助該等員工逃漏個人綜合所得稅情事。」等情，
      與永達公司對原告等業務同仁採利潤中心之薪酬制度結算
      薪資所得方式一致。
（二）復按「行政罰與刑罰之構成要件雖有不同，而刑事判決與
      行政處分，亦原可各自認定事實，惟認定事實須憑證據，
      倘無證據足資認定有堪以構成行政罰或刑罰要件之事實存
      在，即不得僅以推測之詞予人處罰，則為二者所應一致。
      」最高行政法院75年判字第309號著有判例，即行政法與
      刑法不同，構成要件各別，司法機關與行政機關可各本於
      權責依法審理認定，兩者並無必然關係。惟按最高行政法
      院32年判字第18號判例：「司法機關所為之確定判決其判
      決中已定事項若在行政上發生問題時則行政官署不可不以
      之為既判事項而從其判決處理此為行政權與司法權分立之
      國家一般通例」等語，是基於刑事司法機關（如地方法院
      檢察署）調查證據之程序，其認定事實須達到超越合理懷
      疑之程度，遠較行政機關調查證據為周延，則行政機關亦
      應尊重已生實質確定力之不起訴處分所認定之事實，有財
      政部96年11月2日台財訴字第09600301210號訴願決定書：
      「次按刑事訴訟法第260條規定：『不起訴處分已確定或
      緩起訴處分期滿未經撤銷者，非有下列情形之一，不得對
      於同一案件再行起訴：．．．。』其修正理由一稱：『本
      法對於檢察官之起訴裁量權已有適當之內部及外部監督，
      對於不起訴處分已確定或緩起訴期滿未經撤銷者，自宜賦
      予實質之確定力。』可知檢察官所為之不起訴處分已確定
      者，具有實質之確定力，非但檢察官有其拘束效力（除有
      該條但書情形之一外，不得對於同一案件再行起訴），對
      於第三人亦應受實質確定力之拘束。另行政法與刑法雖領
      域不同，構成要件各別，司法機關與行政機關可各本於權
      責依法審理認定，兩者並無必然關係，惟基於刑事司法機
      關（如地方法院檢察署）調查證據之程序，其認定事實須
      達到超越合理懷疑之程度，遠較行政機關調查證據為周延
      ，則行政機關亦應尊重已生實質確定力之不起訴處分所認
      定之事實。」足證。本件系爭事項業經臺北地檢署檢察官
      偵查事證及其不起訴處分書之認定，徵諸前揭最高行政法
      院32年判字第18號判例，行政官署應以之為既判事項而從
      其判決處理此為行政權與司法權分立之國家一般通例，且
      該事實之租稅法上之適用亦經被告核認：「4、．．．該
      員工如係以公司名義租賃車輛，分期給付車商之租金（不
      含保證金），得依查核準則第74條第3款第2目之5規定認
      屬為交通費，依首揭財政部95年函釋規定，應由保險經紀
      公司檢據核實列報，尚不宜約定由保險業務員自行吸收或
      負擔。」在案，依最高行政法院89年度判字第699號判決
      要旨：「納稅義務人依所得稅法規定辦理結算申報而經該
      管稅捐稽徵機關調查核定之案件，如經法定期間而納稅義
      務人未申請復查或行政爭訟，其查定處分即告確定。嗣稽
      徵機關如發見原處分確有錯誤短徵情事，為維持課稅公平
      原則，並基於公益上之理由，雖非不可自行變更原確定之
      查定處分，而補徵其應徵稅額，然此之所謂發見確有錯誤
      短徵，應係指原處分確定後發見新事實或新課稅資料，足
      資證明原處分確有錯誤短徵情形者而言。如其課稅事實資
      料未變，僅因嗣後法律見解有異，致課稅之標準有異時，
      按諸中央法規標準法第18條從新從優原則之法理，即不得
      就業經查定確定之案件，憑藉新見解重為較原處分不利於
      當事人之查定處分。」其課稅事實資料未變，要難憑藉新
      見解重為處分。
（三）有關核定短報93及94年度薪資所得648,000元及477,500元
      部分：
   1、永達公司對原告等業務同仁之薪酬係採獎金制度（無固定
      之底薪），薪酬計算連結利潤中心制，先就各項績效（包
      括個人業績、組業績、處業績）之達成率，按不同成數及
      公式，計算初年度服務報酬及續年度服務報酬等個人薪酬
      部分，暨舉績報酬、達成報酬、超額報酬、推介報酬、組
      輔導報酬、處輔導報酬等組織報酬部分，而組織報酬係用
      以支應此利潤中心之各項必要業務費用，如車位、影印機
      及公務車輛等租金、辦公用之各項文具、電腦耗材、印刷
      影印及書報雜誌等文具用品、郵資及通訊費用等郵電費、
      運費、交通及住宿等差旅交通、訓練費、設備修繕及維護
      等修繕費、廣告費用、餐敘、禮儀及饋贈等交際費、會議
      費、雜項購置、全員團康、聚餐活動等職工福利，組織報
      酬係用以支應各利潤中心之各項業務發展費用，非屬個人
      之報酬，業務發（拓）展費用額度（即百分比）僅係讓從
      業人員有一參考標準，預期其可能之報酬，惟仍以實際發
      生數為主，其支應有餘則屬該利潤中心主管之激勵酬勞，
      因組織報酬為變動數，故有部分月份可達成公司設定之標
      準，部分無法達成，此即為制度之激勵作用，是薪資所得
      包括個人薪酬及組織報酬減除支應歸屬利潤中心之各項必
      要費用後之組織激勵酬勞。此乃以業務人員為主常見之經
      營模式之一，即係連結績效衡量與薪酬制度，為一有效啟
      發並激勵同仁士氣之法則，並合於人性化之管理機制。目
      前亦無因採利潤中心之經營模式，而將認屬營利事業之營
      運（業）費用應列入為員工薪資所得，而悖於租稅中性原
      則，符合司法院釋字第385號解釋：「憲法第19條規定人
      民有依法律納稅之義務，固係指人民有依據法律所定之納
      稅主體、稅目、稅率、納稅方法及納稅期間等項而負納稅
      義務之意，然課人民以繳納租稅之法律，於適用時，該法
      律所定之事項若權利義務相關連者，本於法律適用之整體
      性及權利義務之平衡，當不得任意割裂適用。」意旨。本
      件原告93年度薪資所得包括個人薪酬：初年度服務報酬2,
      120,881元及續年度服務報酬356,352元暨減除本項服務報
      酬之佣金支出1,418,647元後，共計1,058,586元，及組織
      激勵酬勞：達成報酬等組織報酬共計2,663,654元，減除
      支應利潤中心之各項業務發展費用262,625元及公務車租
      金648,000元後，餘額合計1,753,029元，故結算後薪資所
      得為2,811,615元（1,058,586元+1,753,029元），此乃原
      告93年度實際取自永達公司之薪資所得，並非先自永達公
      司取得包含利潤中心應負擔公務車租金等營業費用之金額
      5,140,887元（2,120,881元+356,352元+2,663,654元），
      再由永達公司扣取屬利潤中心營業費用共計2,329,272元
      （1,418,647元+262,625元+648,000元）。另原告94年度
      薪資所得包括個人薪酬：初年度服務報酬1,752,071元及
      續年度服務報酬804,911元暨減除本項服務報酬之佣金支
      出1,297,956元後，共計1,259,026元，及組織激勵酬勞：
      達成報酬等組織報酬共計2,898,485元，減除支應利潤中
      心之各項業務發展費用408,122元及公務車租金429,750元
      後，餘額合計2,060,613元，故結算後薪資所得為3,319,6
      39元（1,259,026元+ 2,060,613元），此乃原告94年度實
      際取自永達公司之薪資所得，並非先自永達公司取得包含
      利潤中心應負擔公務車租金等營業費用之金額5,455,467
      元（1,752,071元+ 804,911元+2,898,485元），再由永達
      公司扣取屬利潤中心營業費用共計2,135,828元（1,297,9
      56元+408,122元+429,750元）。
   2、按「個人之綜合所得總額，以其全年下列各類所得合併計
      算之：．．．第3類：薪資所得：凡公、教、軍、警、公
      私事業職工薪資及提供勞務者之所得：一、薪資所得之計
      算，以在職務上或工作上取得之各種薪資收入為所得額。
      二、前項薪資包括：薪金、俸給、工資、津貼、歲費、獎
      金、紅利及各種補助費。但為雇主之目的，執行職務而支
      領之差旅費、日支費及加班費不超過規定標準者，及依第
      4條規定免稅之項目，不在此限。」為所得稅法第14條第1
      項第3類第1款及第2款所明定。另按民法第482條規定：「
      稱僱傭者，謂當事人約定，一方於一定或不定之期間內為
      他人服勞務，他方給付報酬之契約。」前揭所得稅法上所
      稱之薪資所得，應係指因僱傭契約所獲致之報酬，由於該
      報酬純粹係因為服勞務之獲致，勞務提供者本身不負工作
      成敗責任，因此原則上不須提供勞務以外之成本來完成工
      作，所得之金錢應全部列為所得，此參諸鈞院91年度訴字
      第5391號判決：「稅法上所稱之『薪資所得』，一般均是
      指因『僱傭契約』所獲致之金錢報償，由於金錢純粹是因
      為勞務之提供而獲致，勞務提供者本身不負工作成敗責任
      ，因此原則上不須提供勞務以外之成本來完成工作，所得
      之金錢應全部列為『所得』。而稅法上之『執行業務所得
      』則比較近似於因『承攬』或『委任』契約所獲致之報酬
      ，由於此等報酬之取得，以特定工作完成為必要，除了勞
      務的提供外，還有其他成本之支出，所以所得稅法第14條
      第1項第2類明定，在計算執行業務所得時，可以扣除『業
      務所房租或折舊、業務上使用器材設備之折舊及修理費，
      或收取代價提供顧客使用之藥品、材料等』成本，同時也
      可扣除『業務上僱用人員之薪資、執行業務之旅費及其他
      直接必要費用』，而以其餘額為所得額。這正是二者之區
      別。也因為上開之差異，執行業務之人因為工作性質之獨
      立性，幾乎不會只有單一之雇主，而領取薪資之人有二個
      以上之雇主反而極為罕見，但這只是一個現象的反應，而
      不應是分辨二者之關鍵性標準。」同認斯理。次按「保險
      業務員因為所屬公司招攬保險業務而發生之文具用品費、
      差旅費、郵電費、印刷費及廣告費、交際費、訓練費、交
      通及油料費等，依據現行所得稅法規定，其屬保險公司之
      營業費用者，可由保險公司依營利事業所得稅查核準則有
      關規定檢據依費用性質核實列報，不宜約定由保險業務員
      自行吸收或負擔，並併同薪資給付，成為業務員薪資之一
      部分，而由保險公司逕以『薪資支出』科目列支。」財政
      部95年6月28日台財稅字第09504063430號函釋（下稱95年
      函釋）甚明。茲此，凡屬營利事業之營業費用者，應依查
      核準則有關規定列報，換言之，非屬薪資支出列報者，不
      應歸屬為員工薪資所得之一部分。是凡屬營利事業之營業
      費用者，應依所得稅法及營利事業所得稅查核準則有關規
      定檢具憑證列報，換言之，倘支付與業務有關之成本或費
      用者，應屬僱用人之營業費用，非屬受僱人之薪資所得，
      是符前揭鈞院見解，要難僅以付款人、使用人或（及）保
      管人為保險業務員，而認定屬私人用途，應無疑義。本件
      系爭公務車，乃原告之任職公司為協助業務員利於執行業
      務推展，規定處經理級以上人員或業績較優同仁（業務發
      拓展費之使用對象相同）得申請保管公務租賃車輛乙部，
      應屬原告招攬保險業務之必要工具，參酌財政部79年7月4
      日台財稅第790178955號函釋：「至營業人租用汽車載運
      員工上下班，係屬購買供本業或附屬業務使用之勞務，其
      有關之進項稅額，除依上開規定不得扣抵外，應准予扣抵
      。」等意旨，足資說明營利事業租賃車輛供公務使用而支
      付之租金係屬經營必要之成本費用，亦得由財政部54年度
      台財稅發第0190號函釋「××公司因未備交通工具，經購
      買車票交由通勤員工搭乘交通工具之用，此種情形係因執
      行工作必須支付按實報銷之費用，免予合併薪資所得扣繳
      稅款。」等語，足資佐證。是依前揭財政部95年函釋及鈞
      院見解，該支出係屬原告任職公司非薪資支出之營業費用
      ，自不應核認為原告之薪資所得。惟被告僅以每月車輛租
      金及保證金係由原告分別自薪資中扣取支付及匯付、公務
      車輛申請書、員工還款同意書及系爭車輛租金支出與費用
      核銷辦法流程不同為由，臆測原告承租車輛係私人支出，
      與公司業務無關，有違最高行政法院61年判字第70號判例
      ：「認定事實，須憑證據，不得出於臆測，此項證據法則
      ，自為行政訴訟所適用。」應予撤銷。而系爭公務租賃車
      輛租賃期滿之處理方式，依車輛租賃契約第3條保證金之
      約定：「承租人應於簽約時一併支付出租人如前所示之保
      證金，租賃期滿，車輛經出租人驗收取回後，保證金應扣
      除承租人應付而未付之費用後無息退還。」茲此，任職公
      司承租時支付約定之保證金，租賃期滿或提前終止租賃契
      約時，由出租人退還保證金，將車輛交還租賃公司，並無
      買回車輛，與一般租賃情形無異，有和車公司等函復臺北
      市調查處之說明供參。至租賃期滿後出租人如何處理租賃
      車輛係屬另一交易，縱由原保管人或其關係人購回，或係
      基於對車況及性能之瞭解，或其價格低於中古車行情，要
      難謂與一般商業情形有違。
   3、再按「我國營利事業所得稅，除非公司組織之營利事業外
      ，原則上均應採權責發生制；但綜合所得稅原則上則採現
      金收付制，稱為收付實現原則。亦即綜合所得稅之核課，
      應僅對已實現之實際所得課稅。．．．。是本件行為時之
      增資緩課股票於轉讓時，原則上應就面額部分作為轉讓時
      所屬年度之所得，申報課稅；但實際轉讓價格低於面額時
      ，則以實際轉讓價格申報所得；此乃我國稅制對於個人綜
      合所得稅之課徵，係採收付實現原則之明證，不容稅捐稽
      徵機關依據不實記載資料或臆測之詞，濫行課稅。」最高
      行政法院93年判字第966號裁判要旨足參，準此，綜合所
      得稅之現金收付原則應僅對已實現之實際所得課稅，縱計
      算所得時係按員工擬制收入減除擬制費用支出方式表達，
      仍應以實際獲取金額認列為員工薪資所得，而非以擬制收
      入為員工薪資所得，參諸財政部對靠行制度之相關函釋（
      67年3月25日台財稅第31997號函、71年12月10日台財稅第
      38935號函、74年6月21日台財稅第17954號函、76年3月2
      日台財稅第7576785號函、79年4月3日台財稅第79002114
      3號函、84年7月20日台財稅第841636379號函）規定，將
      靠行車主創造之營業收入擬制為車行之收入，又將靠行車
      主之費用支出擬制為車行之費用支出，而以靠行車主實際
      獲利擬制為車行給付予靠行車主之薪資所得，另最高行政
      法院97年度判字第34號判決：「另外該合約書還同時約定
      ，費用應交由志明公司報銷，而上訴人在原審法院提出之
      費用單據，被上訴人雖謂：『該等費用為志明公司報，上
      訴人不得主張』云云，但依上開函釋所示，若志明公司有
      申報上開費用，則在計算其支付予上訴人之擬制『薪資所
      得』時，仍應予以扣除。而此等費用申報之有無及金額多
      寡等事實，原審法院整以上二點，均未加以調查，即謂上
      訴人不得主張此等費用支出，同樣有判決不備理由之違法
      。」等語。本件永達公司為協助同仁執行業務，特訂定車
      輛使用辦法，原告乃依該規定及公務車輛租賃作業流程向
      公司申請保管公務租賃車輛，由永達公司（承租人）、原
      告（保管人）及租賃車商（出租人）共同簽訂公務車輛租
      賃契約，由永達公司按期支付車輛租金，認列營業費用之
      車輛租金，依前揭綜合所得稅現金收付基礎之收付實現原
      則及財政部95年函釋規定，系爭車輛租金不應再歸併核定
      為原告之薪資所得。換言之，原告93年度薪資所得包括個
      人薪酬1,058,586元，及組織激勵酬勞1,753,029元，故結
      算後薪資所得為2,811,615元；94年度薪資所得包括個人
      薪酬1,259,026元，及組織激勵酬勞2,060,613元，故結算
      後薪資所得為3,319,639元，此乃原告實際取自任職公司
      之薪資所得，依前揭收付實現原則，對於薪酬計算過程中
      ，屬績效衡量因素且非屬受僱人實際領受之營業費用，不
      應涵蓋於受僱人之所得中。
   4、「涉及租稅事項之法律，其解釋應本於租稅法律主義之精
      神，依各該法律之立法目的，衡酌經濟上之意義及實質課
      稅之公平原則為之。」為稅捐稽徵法第12條之1第1項規定
      ，乃租稅法所重視者，應為足以表徵納稅能力之實質的經
      濟事實，此參諸司法院釋字420號解釋及最高行政法院81
      年度判字第2124號及82年度判字第2410號判決益證。茲此
      ，本件實質之經濟事實係於租賃車輛是否確實與公司業務
      有關，及租金支出之實質負擔對象，簡言之，僱傭關係下
      ，受僱人除提供勞務外，不應負擔其他成本，故租金支出
      之負擔人為僱用人；委任關係下，受任人以特定工作完成
      為必要，除了勞務提供外，還有其他成本之支出，例如系
      爭租金支出，故負擔人為受任人。經查原告於任職公司擔
      任保險業務員，為業務需要，外出開發新客戶、維持舊客
      戶關係及服務客戶等，其所耗費交通支出不貲。茲此，任
      職公司訂立車輛使用辦法，提供業務較優同仁申請保管公
      務租賃車輛，協助業務同仁執行業務拓展，是以系爭租賃
      車輛係供業務同仁執行業務使用，誠難謂非與公司業務無
      關，而係私人租賃及購買。
   5、有關每月租金由原告薪資扣取並書立員工還款同意書乙節
      ，永達公司對原告等業務同仁之薪酬係採獎金制度，薪酬
      計算連結利潤中心制，有關推展業務所發生之佣金支出及
      公務車租金等營業費用，分別自服務報酬（包括初年度服
      務報酬及續年度服務報酬）及組織報酬中扣除後，以計算
      個人薪酬及組織激勵酬勞，其合計數即為原告申報之薪資
      所得，系爭公務車租金及業務拓展費等營業費用係自組織
      報酬中減除，為計算原告之組織激勵酬勞，是被告機關應
      依行政程序法平等原則，核定系爭公務車租金及業務拓展
      費，即油料、車輛修繕費等業務拓展費核認屬永達公司營
      業費用者，公務車租金應亦屬其營業費用；又系爭車輛租
      金由任職公司支付予租賃車商取得相關憑證時，即以「營
      業費用-租金支出」科目列帳，並非先計入薪資費用後，
      再自薪資費用中沖轉「營業費用-租金支出」科目，益證
      系爭車輛租金從組織報酬中扣除，僅為計算組織激勵酬勞
      ，與業務拓展費用自組織報酬中扣除相同。被告以業務津
      貼表中組織報酬之計算，即核認車輛租金係從薪資所得中
      扣除，而歸屬原告之薪資所得，顯未究明原告之應得薪資
      係依計算之結果始獲致，而錯置其因果關係，更違反前揭
      禁止差別待遇原則；至與永達公司簽立還款同意書，係因
      組織激勵酬勞計算過程中，其每月計算組織報酬之業績消
      長不一，以及業務發展費用（除系爭車輛租金外），亦非
      每月相同，因此永達公司考量如按業績計算之組織報酬不
      足支付業務拓展費及系爭車輛租金時，則有自個人薪酬中
      扣除之情形，故與原告簽立該同意書，以免歧見，以原告
      93年8月為例，組織報酬38,845元不足原申請之車輛租金5
      4,000元，永達公司始得依該同意書自原告個人薪酬中扣
      除。
   6、有關系爭車輛使用情形部分，依司法院95年9月18日院台
      廳行一字第0950020772號函：「肆、調查證據19、無庸舉
      證之事實(三)擬制或推定之事實：3.事實上之推定：行政
      法院得依已明瞭之事實，推定應證事實之真偽，應證之事
      實雖無直接證據足資證明，但可應用經驗法則，依已明確
      之間接事實，推定其真偽。有間接證據證明間接事實者，
      即得據以推定應證事實之真偽。惟仍應令當事人就該推定
      之事實為辯論。」雖無直接證據足資證明，惟可應用經驗
      法則，依已明確之間接事實推定事實，依永達公司車輛使
      用辦法第1條規定：「為協助同仁執行業務，特訂本辦法
      。本辦法所指『車輛』係指公務用之租賃車輛及公務用之
      私人車輛。」，以及其負責人於95年10月31日調查筆錄中
      說明：「（永達公司訂定『公務車輛使用辦法』供員工以
      公司名義向汽車租賃商租賃汽車，且汽車保證金及每個月
      支付給汽車租賃商之租金，係永達公司員工自行支付及從
      員工薪水中直接扣除，永達公司並沒有支付任何費用，為
      何永達公司會提供公務車租賃方法給員工使用，目的為何
      ？）永達公司訂定『公務車輛使用辦法』，主要係業務員
      拓展業務之用，詳細情形要問本公司財務部才清楚。」依
      前揭經驗法則，難謂系爭租賃車用途非為公務使用，且系
      爭租賃公務車係原告為永達公司招攬保險業務使用，除陸
      續招攬新業務，獲取初年度服務報酬外，亦需服務原有保
      戶，包括通知繳交及收取保費、處理保戶理賠等問題，以
      繼續獲取續年度服務報酬，此等活動均有使用車輛或其他
      交通工具之需，是依上開事實，再再證明系爭租賃車輛之
      公務用途，益證司法院前項所揭示依經驗法則得以擬制之
      事實，係無庸舉證之調查證據原則，並非無據，惟被告僅
      以原告支配使用程度高及系爭年度任職公司管理制度不足
      ，即推論非供公務使用，未究及其支配使用是否為招攬業
      務所需之行為，且有關營利事業列報租金支出之查核準則
      ，僅規定計算方式、合法憑證等，並未要求使用紀錄，顯
      違反證據法則、論理法則及租稅之法律主義。另有關系爭
      車輛因使用產生之車輛修繕費、油單等相關費用，業經臺
      北市國稅局認定屬永達公司經營本業及附屬業務有關之費
      用在案，惟被告卻就發生該油料、修繕或保養費用之主體
      （系爭公務車）否認非經營本業或附屬業務使用，不無矛
      盾。
   7、有關租賃期限屆滿後並由原告買回部分，系爭公務車於租
      期屆滿時，出租人如何處理租賃車輛係屬另一交易，原告
      原為使用人及保管人，或基於對車況及性能之瞭解，或其
      價格略低於中古車行情，而向租賃公司購買，符合一般商
      業常情。另該等車輛租賃期滿買賣之情形亦經臺灣臺北地
      方法院檢察署檢察官於不起訴處分書載明，而為不起訴之
      處分：「永達公司於96年以前，係將業務拓展費併同薪資
      發放給員工，交通費係屬業務拓展費之一，…永達公司業
      務人員傭酬，已包含所有業務拓展費用，全額列入薪資所
      得而非執行業務所得，因招攬保險業務而發生之業務發展
      費用理應列報公司營業費用，永達公司自業務人員薪資中
      調整，亦即車輛租金由員工傭酬中扣除，由租賃車商提供
      租金發票向永達公司請款，由永達公司統一支付車輛租金
      。難認被告有因此而使員工薪資名目減少而幫助該等員工
      逃漏個人綜合所得稅情事。」被告要難僅以原告租賃期限
      屆滿時買回，推論租賃關係存在於原告與汽車租賃公司，
      甚至否認該租賃關係，況被告業已查證任職公司其他公務
      車輛租賃期限屆滿，約20%保管人並未買回，益證被告之
      推論瑕疵。
   8、另臺北市國稅局就臺北地檢署所詢案關事實之租稅法律適
      用及實務疑義函復，以96年6月5日財北國稅審二字第0960
      201843號函復：「三、前揭財政部95年函釋規定，保險公
      司之保險業務員為所屬公司招攬保險業務而發生之必要費
      用，可由保險公司依營利事業所得稅查核準則（以下簡稱
      查核準則）有關規定依其費用性質檢據核實列報。所謂『
      與經營業務有關之損費』，依所得稅法第38條及行政法院
      相關判決規定，乃指公司之營業行為，屬本身經營之業務
      之一或與本身業務有直接關聯而言，先予敘明。四、保險
      經紀公司之員工，如為所屬公司招攬業務而以公司名義購
      置車輛（即車輛所有權登記為公司之財產），則其分期給
      付車商之價金，係公司取得該資產代價之部分，自非屬保
      險經紀公司之營業費用。該公司應以該資產之實際成本，
      按所得稅法及查核準則規定之方法以及耐用年數計提折舊
      。另該員工如係以公司名義租賃車輛，其分期給付車商之
      租金（不含保證金），得依查核準則第74條第3款第2目之
      5規定認屬為交通費，依首揭財政部95年函釋規定，應由
      保險經紀公司檢據核實列報，尚不宜約定由保險業務員自
      行吸收或負擔。至員工如以員工自己名義租購車輛，則該
      扣付款應視為員工基於僱傭關係而取得之各種補助費或給
      與，故保險經紀公司應以薪資支出列支，並依法併同員工
      薪資所得依率扣繳稅款。」說明稽徵機關實證上係以公司
      名義租賃車輛，或係以員工自己名義租購車輛為據，認定
      是否得就公司分期支付之車輛租金列報為交通費，至租賃
      期限屆滿是否由保管人買回，並非影響因素。被告另以「
      原告以形式上租賃行為將車輛所有權實際移轉於己」為由
      ，推定非屬員工單純以公司名義租賃車輛從事業務之行為
      ，應有與前揭臺北市國稅局之認定相悖之情，另查被告就
      租賃期限屆滿未買回部分，亦認定非屬員工單純以公司名
      義租賃車輛從事業務之行為，準此，似說明被告並非以租
      賃期限屆滿是否由原告買回，而認定是否屬任職公司之交
      通費。
   9、有關申請公務車輛租賃資格部分，爰任職公司訂定車輛使
      用辦法係為協助業務員利於執行業務推展，而規定處經理
      級以上人員或業績較績優同仁（即達MDRT資格者）得申請
      保管公務租賃車輛，供其推展業務使用，以利公司整體業
      務之進行。至於未符合申請公務車之業務員，得依任職公
      司車輛使用辦法第10條規定：「未達第2條資格者，得以
      私用之車輛執行公務報支第8條之費用；但需檢附『私車
      公用同意書』及車輛行照影本，向各區服務中心申請報支
      。」乃因業務員推展業務過程中，交通工具實屬必要，本
      應依前揭財政部95年函釋規定，列為任職公司營業費用，
      誠如臺北市國稅局函復臺北地檢署之說明亦是證。至被告
      所稱「保管公務租賃車輛並非公司全體保險業務員均得享
      有之權利」，經查提供公務車使用之營利事業或機關組織
      ，均有設定使用條件，足證原告任職公司於前揭車輛使用
      辦法中設定須達一定業績標準始得申請租賃公務車輛，係
      依一般商業常情，要難據此推論車輛之所有權人即為原告
      。
（四）有關罰鍰40,998元及25,833元部分：
   1、按「納稅義務人已依本法規定辦理結算申報，但對依本法
      規定應申報課稅之所得額有漏報或短報情事者，處以所漏
      稅額2倍以下之罰鍰。」固為所得稅法第110條第1項規定
      ，惟按行政罰法第7條第1項規定，倘違反行政法上義務之
      行為，有出於故意或過失者，始應處罰。參諸司法院釋字
      第275號解釋謂「人民違反法律上之義務而應受行政罰之
      行為，法律無特別規定時，雖不以出於故意為必要，仍須
      以過失為其責任條件。但應受行政罰之行為，僅須違反禁
      止規定或作為義務，而不以發生損害或危險為其要件者，
      推定為有過失，於行為人不能舉證證明自己無過失時，即
      應受處罰。」足證。
   2、次按「納稅義務人有左列各項所得者，應由扣繳義務人於
      給付時，依規定之扣繳率或扣繳辦法，扣取稅款，並依第
      92條規定繳納之：二、機關、團體、事業或執行業務者所
      給付之薪資、利息、租金、佣金、權利金、競技、競賽或
      機會中獎之獎金或給與、退休金、資遣費、退職金、離職
      金、終身俸、非屬保險給付之養老金、執行業務者之報酬
      ，及給付在中華民國境內無固定營業場所及營業代理人之
      國外營利事業之所得。」為所得稅法第88條第1項第2類規
      定。是如納稅義務人因職務上或工作上自機關、團體、事
      業或執行業務者取得之薪資所得，應由該機關、團體、事
      業或執行業務者依相關規定扣繳並通知納稅義務人薪資總
      額，以利納稅義務人申報綜合所得稅，縱自薪資所得中有
      扣付款項之情，應以扣付前之金額通知納稅義務人當年度
      之薪資所得金額，此參諸財政部68年5月24日台財稅第333
      63號函釋「勞工薪資所得每月扣繳稅款之計算，係以每月
      在職務上或工作上取得之各種收入為所得額，亦即扣繳憑
      單中應填載之（薪資所得）給付總額。其由雇主自上項薪
      資所得中扣付之工會會費、職工福利金、交通費及保險費
      等，於計算扣繳稅款時，不得自薪資所得中減除。」意旨
      ，益證本件原告依任職公司開立之扣繳憑單申報，且以給
      付總額悉數列報，難謂有過失之情。
   3、另觀諸稅務違章案件減免處罰標準第3條第2項規定：「綜
      合所得稅納稅義務人依所得稅法第110條規定應處罰鍰案
      件，有下列情事之一者，免予處罰：一、納稅義務人透過
      網際網路辦理結算申報，其經調查核定短漏報之課稅所得
      ，符合下列情形：（二）屬納稅義務人依規定向財政部財
      稅資料中心或稽徵機關查詢，而該機關未能提供之所得資
      料。」及其修正理由第4點：「納稅義務人利用網際網路
      辦理綜合所得稅結算申報，於近年來賡續推動下，納稅義
      務人普遍已有期待渠等依規定向稽徵機關查詢而取得之扣
      免繳憑單、股利憑單等所得資料應屬完整，並據以透過網
      際網路辦理結算申報。倘係因扣繳義務人、營利事業或信
      託行為之受託人未於規定期限內申報或未據實填報等由，
      造成稽徵機關提供之所得資料不完整，從而納稅義務人憑
      以透過網際網路辦理結算申報有短漏報課稅所得情事，似
      不宜歸責於納稅義務人。」則納稅義務人因扣繳義務人未
      於規定期限內申報或未據實填報扣繳所得者，而納稅義務
      人就扣繳通報之所得業已悉數申報，仍有短漏報課稅所得
      者，難謂納稅義務人有應注意、能注意而不注意之過失，
      得免依所得稅法第110規定處罰。本件原告依任職公司開
      立之扣繳憑單申報薪資所得，且業以給付總額悉數列報，
      至公務車輛租賃契約由原告與任職公司及租賃公司簽訂，
      係因契約中涉及保管人之權利義務，故原告亦須為立約人
      ，於合約上簽名用印，況且租賃標的為公務車輛，為任職
      公司為協助原告等業務員利於業務推展，依財政部規定系
      爭租金支出應屬任職公司之營業費用，要非原告之薪資所
      得，揆諸前揭說明，難謂有過失之情，應免予處罰。訴願
      決定書所稱「訴願人（即原告）亦列名系爭車輛租賃合約
      之使用人，並於合約上簽名用印，可見訴願人（即原告）
      對前開違章漏稅情節知之甚詳，惟仍漏報系爭薪資所得」
      容有誤解。
   4、按「一行為違反數個行政法上義務規定而應處罰鍰者，依
      法定罰鍰額最高之規定裁處。但裁處之額度，不得低於各
      該規定之罰鍰最低額（第1項）。前項違反行政法上義務
      行為，除應處罰鍰外，另有沒入或其他種類行政罰之處罰
      者，得依該規定併為裁處。但其處罰種類相同，如從一重
      處罰已足以達成行政目的者，不得重複裁處（第2項）。
      一行為違反社會秩序維護法及其他行政法上義務規定而應
      受處罰，如已裁處拘留者，不再受罰鍰之處罰（第3項）
      。」為行政罰法第24條所規定之一行為不二罰原則，且其
      應具憲法位階（參諸司法院釋字第604號解釋協同意見書
      「『一行為不二罰原則』又稱『禁止雙重處罰原則』，顧
      名思義，指就人民同一違法行為，禁止國家為多次之處罰
      ，其不僅禁止於一行為已受到處罰後，對同一行為再行追
      訴、處罰，也禁止對同一行為同時作多次的處罰。我國憲
      法固然沒有『一行為不二罰原則』的明文，但是從法治國
      家所要求的法安定原則、信賴保護原則以及比例原則均可
      以得出同一行為不能重複處罰的要求。因而，『一行為不
      二罰原則』是一具有憲法位階的原理原則。」）系爭車輛
      租金，如歸屬為薪資所得，則按所得稅法第114條規定：
      「扣繳義務人有左列情事之一者，分別依各該款規定處罰
      ：一、扣繳義務人未依第88條規定扣繳稅款者，除限期責
      令補繳應扣未扣或短扣之稅款及補報扣繳憑單外，並按應
      扣未扣或短扣之稅額處1倍以下之罰鍰；其未於限期內補
      繳應扣未扣或短扣之稅款，或不按實補報扣繳憑單者，應
      按應扣未扣或短扣之稅額處3倍以下之罰鍰。二、扣繳義
      務人已依本法扣繳稅款，而未依第92條規定之期限按實填
      報或填發扣繳憑單者，除限期責令補報或填發外，應按扣
      繳稅額處20%之罰鍰。但最高不得超過2萬元，最低不得少
      於1千5百元；逾期自動申報或填發者，減半處罰。經稽徵
      機關限期責令補報或填發扣繳憑單，扣繳義務人未依限按
      實補報或填發者，應按扣繳稅額處3倍以下之罰鍰。但最
      高不得超過4萬5千元，最低不得少於3千元。三、扣繳義
      務人逾第92條規定期限繳納所扣稅款者，每逾2日加徵1%
      滯納金。」已對扣繳義務人予以處罰，則納稅義務人已依
      扣繳憑單申報，自不宜再對納稅義務人予以處罰，以符前
      揭一行為不二罰原則及首揭免罰規定。本件扣繳義務人（
      即永達公司負責人）業依臺北市國稅局97年6月13日財北
      國稅中南綜所一字第0970213435號函規定，補繳稅款並補
      報扣繳憑單，且經臺北市國稅局依法就應補繳稅款處1倍
      罰鍰在案，而原告（即納稅義務人）依任職公司掣發之扣
      繳憑單悉數申報所得，而致短漏報課稅所得，難謂非屬同
      一行為，是依前揭一行為不二罰原則，自不應再予處罰，
      並參諸稅捐稽徵法第44條規定：「營利事業依法規定應給
      與他人憑證而未給與，應自他人取得憑證而未取得，或應
      保存憑證而未保存者，應就其未給與憑證、未取得憑證或
      未保存憑證，經查明認定之總額，處5%罰鍰。但營利事業
      取得非實際交易對象所開立之憑證，如經查明確有進貨事
      實及該項憑證確由實際銷貨之營利事業所交付，且實際銷
      貨之營利事業已依法處罰者，免以處罰。」益認本件罰鍰
      應予撤銷。
   5、退言步之，縱如被告按臺北市調查處見解核定有短報薪資
      所得之情，須依前揭所得稅法第110條第1項規定處罰時，
      有關「漏稅額」之計算，揆諸同法條第2項規定：「納稅
      義務人未依本法規定自行辦理結算申報，而經稽徵機關調
      查，發現有依本法規定課稅之所得稅者，除依法核定補徵
      應納稅額外，應照補徵稅額，處3倍以下之罰鍰。」已依
      所得稅法第110條第1項規定辦理結算申報者，其「漏稅額
      」應不高於該法條第2項未依規定辦理結算申報所核定之
      「補徵應納稅額」，始符憲法之比例原則。另第2項核定
      之「補徵應納稅額」，係依所得稅法第71條第1項前段規
      定：「納稅義務人應於每年5月1日起至5月31日止，填具
      結算申報書，向該管稽徵機關，申報其上一年度內構成綜
      合所得總額或營利事業收入總額之項目及數額，以及有關
      減免、扣除之事實，並應依其全年應納稅額減除暫繳稅額
      、尚未抵繳之扣繳稅額及可扣抵稅額，計算其應納之結算
      稅額，於申報前自行繳納。」計算，得減除尚未抵繳之扣
      繳稅額，是依前揭論理原則，本件係已依法辦理結算申報
      ，其漏稅額應參照第2項之計算，准予減除應扣繳稅額，
      惟財政部賦稅署96年12月18日台稅一發字第09604554530
      號函令規定：「如納稅義務人短漏報之所得於調查基準日
      前，業經扣繳義務人辦理扣繳者，於計算漏稅額時，自得
      減除系爭短漏報所得已繳納之扣繳稅款；否則即不得減除
      。」將致已申報者計算之「漏稅額」大於未申報者計算之
      「補徵應納稅額」，有違比例原則，依憲法第172條命令
      不能牴觸憲法或法律原則之法令位階規定，應不予援用，
      原處分顯失附麗，應予撤銷。
   6、末按「行政行為，非有正當理由，不得為差別待遇。」乃
      行政程序法第6條所明定行政法之平等原則，此平等原則
      係自憲法第7條規定而來，即禁止差別待遇原則，換言之
      ，行政權之行使，不論在實體上或程序上，相同事件應為
      相同處理，非有合理之正當理由，不得為差別待遇；是對
      於案情相同之案件，應為相同之行政處分，方符行政程序
      法之要求。最高行政法院93年度判字第1611號判決：「事
      物的本質相同者，應作相同的處理，但事物的本質不同時
      ，則應作不同的處理，方符合平等原則。」本件相同案情
      （臺北高等行政法院98年度訴字第1567號），稅捐機關於
      計算漏稅額時，業依規定扣除系爭所得之扣繳稅額並核定
      在案，經復查決定及訴願決定採認，惟訴願決定書另以「
      該公司雖已補繳稅款並補報扣繳憑單，惟係於調查基準日
      （96年4月10日財北國稅審三字第0960217676號函請公司
      提示相關資料）之後」為由，核認原告計算漏稅額時，不
      得減除該已依法繳納之扣繳稅額，顯與前揭行政程序法第
      6條之平等原則及憲法賦予平等權有悖。
（五）綜上所述，本件事實既經臺北地檢署偵查，且原經臺北市
      國稅局認定系爭車輛租金認屬為交通費，應由永達公司檢
      據核實列報，原告薪資名目並未減少而有逃漏綜合所得稅
      之情事，依最高行政法院32年判字第19號判例及89年度判
      字第699號判決，應予撤銷。請判決撤銷訴願決定及原處
      分等語。
三、被告則以：
（一）按「涉及租稅事項之法律，其解釋應本於租稅法律主義之
      精神，依各該法律之立法目的，衡酌經濟上之意義及實質
      課稅之公平原則為之。」為司法院釋字第420號解釋在案
      。次按「租稅法所重視者，應為足以表徵納稅能力之實質
      的經濟事實，而非其外觀之法律行為或形式上之登記事項
      ，對實質上相同經濟活動所產生之相同經濟利益，應課以
      相同之租稅，始符合租稅法律主義所要求之公平及實質課
      稅原則，實質課稅原則為租稅法律主義之內涵及當然歸趨
      。故有關課徵租稅構成要件事實之判斷及認定，自亦應以
      其實質上經濟事實關係及所產生之實質經濟利益為準，而
      非以形式外觀為準，否則勢將造成鼓勵投機或規避稅法之
      適用，無以實現租稅公平之基本理念及要求。」最高行政
      法院82年度判字第2410號判決可資參照。
（二）本件原告93及94年度任職於永達公司，該公司分別於93年
      3月17日及94年4月11日與和車公司簽訂「公務車輛租賃契
      約」及「公務車輛租賃附屬契約」（租賃期間分別自93年
      3月30日起至94年3月30日止及94年4月28日起至96年4月28
      日止，車輛廠牌型式及牌照號碼分別為：三菱SAVRIN、DD
      -8198及MAZDA MPV 3.0 SPEED、ZZ-3565），車輛保證金
      各為290,000元及390,000元，每月租金各為54,000元及47
      ,750元，並由原告擔任車輛使用人，實際使用及保管車輛
      ，有永達公司、和車公司及原告共同簽訂之公務車輛租賃
      契約、公務車輛租賃附屬契約可稽，亦為原告所不否認。
      上開車輛之租賃，先由原告將車輛保證金290,000元及390
      ,000元匯入永達公司帳戶，租金則由原告薪資扣取，有原
      告親自簽名之公務汽車申請暨使用切結書及員工還款同意
      書可稽，足證原告對於上開車輛每月租金實為薪資之一部
      分，尚難諉為不知。永達公司承租上開車輛後，實際由原
      告保管使用，公司不問其用途，且租賃期限屆滿後並由原
      告買回，有和車公司開立予得揚營造股份有限公司（負責
      人黃永清君原告之配偶）及原告460,000元及390,000元之
       統一發票可稽，且永達公司車輛使用辦法第2條及第6條
      規定：「凡處經理級以上人員或達MDRT資格者均得申請保
      管公務租賃車輛乙部。」及「公務租賃車輛之保管申請須
      由處主管級以上人員親簽同意辦理。」可知保管公務租賃
      車輛並非公司全體保險業務員均得享有之權利，足證上開
      車輛之所有權人實為原告，原告主張該車輛係因業務需要
      而租賃使用，核無足採。
（三）原告以形式上租賃行為將車輛所有權實際移轉於己，與員
      工單純以公司名義租賃車輛從事業務之行為仍屬有別，尚
      難就此認為原告分期給付車商之租金得依查核準則第74條
      第3款第2目之5之規定列報為交通費；又上開車輛租賃使
      用狀況，原告得自由支配之，是否與公司業務有其關聯，
      不無疑問，難認車輛租金係因業務需要所代支之相關營業
      費用。
（四）同一事實於刑事犯罪之判斷與稅捐課徵之認定，其構成要
      件與規範目的尚有不同，不得遽以相提並論；又行政機關
      認定事實及法律效果本不受刑事法院之拘束，是原告之主
      張顯有誤解。
（五）「納稅義務人應於每年5月1日起至5月31日止，填具結算
      申報書，向該管稽徵機關，申報其上一年度內構成綜合所
      得總額．．．之項目及數額，以及有關減免、扣除之事實
      ，並應依其全年應納稅額減除．．．尚未抵繳之扣繳稅額
      及可扣抵稅額，計算其應納之結算稅額，於申報前自行繳
      納。」及「納稅義務人已依本法規定辦理結算申報，但對
      依本法規定應申報課稅之所得額有漏報或短報情事者，處
      以所漏稅額兩倍以下之罰鍰。」為裁處時所得稅法第71條
      第1項前段及第110條第1項所規定。「綜合所得稅納稅義
      務人依所得稅法第110條規定應處罰鍰案件，有下列情事
      之一者，免予處罰：1、納稅義務人透過網際網路辦理結
      算申報，其經調查核定短漏報之課稅所得，符合下列情形
      ：．．．（1）屬扣繳義務人、營利事業或信託行為之受
      託人依法應彙報稽徵機關之各類所得扣繳暨免扣繳憑單．
      ．．之所得資料。（2）屬納稅義務人依規定向財政部財
      稅資料中心或稽徵機關查詢，而該機關未能提供之所得資
      料。」為稅務違章案件減免處罰標準第3條第2項第1款第1
      目及第2目所規定。另按「五．．．。如納稅義務人短漏
      報之所得於調查基準日前，業經扣繳義務人辦理扣繳者，
      於計算漏稅額時，自得減除系爭短漏報所得已繳納之扣繳
      稅款；否則即不得減除。」為財政部賦稅署96年12月18日
      臺稅一發字第09604554530號函所釋示。
（六）扣繳義務人與納稅義務人為稅法上不同之主體，其義務性
      質亦有不同，對其處罰之目的及手段亦有不同考量，尚無
      違背一事不二罰之原則，合先陳明。次查本件原告對於公
      務車輛之租金係由其薪資扣取乙節並非不知，惟其仍以租
      金扣取後之薪資淨額申報綜合所得稅薪資所得，主觀上即
      有故意，另原告93年度尚漏報其及配偶營利65,607元、租
      賃20,520元等所得；94年度漏報其及配偶執行業務7,979
      元、財產交易99,144元等所得，被告依前揭規定，按93年
      度所漏稅額204,990元處0.2倍罰鍰40,998元及94年度所漏
      稅額127,721元及578元分別處0.2倍及0.5倍罰鍰計25,833
      元，並無違誤。
（七）原告主張永達公司已依法繳納93及94年度之扣繳稅額64,
      800元及47,750元於計算漏稅額時應予減除，經查臺北市
      國稅局中南稽徵所於97年6月13日以財北國稅中南所綜一
      字第097213435號函通知永達公司補繳應扣未扣稅款並補
      報扣繳憑單，該公司雖已補繳稅款並補報扣繳憑單，惟永
      達公司補辦扣繳稅款係於調查基準日（96年4月10日財北
      國稅審三字第0960217676號函請公司提示相關資料）之後
      ，於計算漏稅額時，依前揭財政部賦稅署96年函釋意旨，
      不得減除短報所得已繳納之扣繳稅款。
（八）依稅務違章案件減免處罰標準第3條第2項得免予處罰乙節
      ，查該處罰標準第24條第2款規定，故意違反稅法規定者
      ，不得適用免罰之規定，本件原告明知有該所得，仍故意
      漏報，又該處罰標準第3條第2項第1款規定，係自95年度
      綜合所得稅結算申報案件適用之，本件係93及94年度綜合
      所得稅結算申報案件，自無前揭處罰標準之適用。本件原
      告之訴並無理由等語，並聲明求為判決駁回原告之訴。
四、本件事實概要欄所載之事實，為兩造所不爭執，並有原告93
    年度、94年度綜合所得稅申報書、被告核定通知書、復查決
    定書及財政部訴願決定書附原處分卷可稽，應堪認定。本件
    兩造之爭點為：原告93及94年度綜合所得稅結算申報，是否
    有漏報取自永達公司薪資所得？被告所為之補稅及裁罰處分
    是否合法？茲分述如下：
（一）按「薪資所得：凡公、教、軍、警、公私事業職工薪資及
      提供勞務者之所得：1、薪資所得之計算，以在職務上或
      工作上取得之各種薪資收入為所得額。2、前項薪資包括
      ：薪金、俸給、工資、津貼、歲費、獎金、紅利及各種補
      助費。」「納稅義務人應於每年5月1日起至5月31日止，
      填具結算申報書，向該管稽徵機關，申報其上1年度內構
      成綜合所得總額或營利事業收入總額之項目及數額，以及
      有關減免、扣除之事實，並應依其全年應納稅額減除暫繳
      稅額、尚未抵繳之扣繳稅額及可扣抵稅額，計算其應納之
      結算稅額，於申報前自行繳納。」及「納稅義務人已依本
      法規定辦理結算申報，但對依本法規定應申報課稅之所得
      額有漏報或短報情事者，處以所漏稅額2倍以下之罰鍰。
      」分別為行為時所得稅法第14條第1項第3類第1款及第2款
      前段、第71條第1項前段及第110條第1項所明定。另按「
      涉及租稅事項之法律，其解釋應本於租稅法律主義之精神
      ，依各該法律之立法目的，衡酌經濟上之意義及實質課稅
      之公平原則為之。」司法院釋字第420號解釋甚明。又租
      稅法所重視者，應為足以表徵納稅能力之實質的經濟事實
      ，而非其外觀之法律行為或形式上之登記事項，對實質上
      相同經濟活動所產生之相同經濟利益，應課以相同之租稅
      ，始符合租稅法律主義所要求之公平及實質課稅原則，實
      質課稅原則為租稅法律主義之內涵及當然歸趨。故有關課
      徵租稅構成要件事實之判斷及認定，自亦應以其實質上經
      濟事實關係及所產生之實質經濟利益為準，而非以形式外
      觀為準，否則勢將造成鼓勵投機或規避稅法之適用，無以
      實現租稅公平之基本理念及要求（最高行政法院82年度判
      字第2410號判決意旨參照）。
（二）本件原告93及94年度任職於永達公司，該公司分別於93年
      3月17日及94年4月11日與和車公司簽訂「公務車輛租賃契
      約」及「公務車輛租賃附屬契約」（租賃期間分別自93年
      3月30日起至94年3月30日止及94年4月28日起至96年4月28
      日止，車輛廠牌型式及牌照號碼分別為：三菱SAVRIN、DD
      -8198及MAZDA MPV 3.0 SPEED、ZZ-3565），車輛保證金
      各為290,000元及390,000元，每月租金各為54,000元及47
      ,750元，並由原告擔任車輛使用人，實際使用及保管車輛
      ，有永達公司、和車公司及原告共同簽訂之公務車輛租賃
      契約、公務車輛租賃附屬契約附於原處分卷可稽，亦為原
      告所不否認。另上開車輛之租賃，先由原告將車輛保證金
      290,000元及390,000元匯入永達公司帳戶，租金則由原告
      薪資扣取，並有原告親自簽名之公務汽車申請暨使用切結
      書及員工還款同意書附同卷可憑。被告依實質課稅原則，
      核認系爭車輛租金，實質上係原告之薪資所得，核定原告
      系爭年度取自永達公司薪資所得，據以補徵稅額，尚非無
      據。
（三）原告雖爭執系爭所得非薪資所得云云，惟不問就原告93年
      3月17日簽約部分，依本院卷附（93年度）永達公司「公
      務車輛租賃作業流程」第4款及第5款規定：「保證金匯入
      指定帳戶後，通知租賃車商進行簽約（公務車輛申請暨扣
      薪同意書及公務車輛租賃附屬契約）及對保等相關事宜。
      」及「租賃車商檢附『公務車輛申請暨扣薪同意書』及第
      3款之『公司帳戶存款報告單』向總公司財務部申請保證
      金之支付。」或就原告94年4月11日簽約部分，依本院卷
      附永達公司「公務車輛租賃作業流程」（94年度修訂）（
      二）（三）（四）（五）分別規定：「（員工）向租賃車
      商洽詢車款之保證金及月租金。」、「匯入保證金並填寫
      『公司帳戶存款報告單』。」、「與租賃車商簽署申請書
      、同意書及公務車輛附屬契約等3份文件（請確認公務車
      輛租賃附屬契約之保證金及月租金）。」及「（車商）將
      （三）、（四）及保證票據等資料彙整後，送至財務部申
      請。」之內容觀之，均足見系爭車輛保證金實際上係由原
      告出資，僅假借永達公司帳戶存入、支出，並非由永達公
      司負擔。又系爭租賃車係由員工自行洽詢車商於確認車種
      、車價及分期付款期數後，將保證金款項（車價20%或30%
      等），匯入公司指定帳戶，車商再檢附相關文件，向永達
      公司申請保證金及每月租金給付，有該公司公務車輛使用
      辦法、公務車輛租賃作業流程及員工還款同意書附於原處
      分卷可稽。且永達公司支付員工車輛費用，係列在「營業
      費用-租金支出」科目項下，既然每期租金支出金額係由
      員工自行洽詢車商於確認車種、車價及分期付款期數，在
      員工簽立還款同意書及公務車輛租賃附屬契約書時即已確
      定，公司如認其車輛租金非員工之薪資，則何須將租賃期
      間每月之租金併同薪資發放，再每月由員工薪資項目扣款
      。系爭車輛既係由原告自行與車商確認車種、車價及分期
      付款期數後，再由原告、出租車輛公司共同簽訂租賃契約
      ，車輛保證金係由原告支付，原告在完成扣薪同意書後，
      永達公司按月從原告薪資中扣取租金，並由原告實際使用
      及保管系爭車輛。系爭租賃合約承租人之違約風險顯然已
      完全由原告所負擔，永達公司雖形式上列名租賃契約之承
      租人，惟並未承擔任何承租人違約風險；抑且，系爭車輛
      實際係由原告支付租金，由原告使用收益，自租賃之效力
      觀察出租人及原告之權利義務內容，原告負有租金支付義
      務、租賃物保管義務及租賃債務擔保義務，原告雖於租賃
      契約列名保管人，實質上為系爭車輛之承租人，永達公司
      僅係租賃契約形式名義之承租人，堪以認定；又不論依本
      院卷附93年度或94年度永達公司車輛使用辦法（前者第7
      條、後者第9條）規定，永達公司員公因使用公務（租賃
      ）車輛所衍生之油料、修繕或保養等費用，係由使用人檢
      據向永達公司報支（銷）「業務發展費用」，始由該公司
      發放與員工。倘系爭車輛租金支出確實為永達公司之業務
      拓展費用，何以獨系爭車輛租金支出係採「由永達公司先
      支付車商，再由員工之酬庸內扣除」之方式核銷，與其他
      業務拓展費採「由員工檢具單據向永達公司申請後，永達
      公司再發放予員工」之核銷方式迥異？是原告所稱「永達
      公司係將業務拓展費（車輛租金）併同薪資發放，再將該
      公司先行墊付之業務拓展費（車輛租金）從發放予原告之
      傭酬內扣除」云云，尚難採據。況原告亦未能證明系爭車
      輛租金專供永達公司經營本業及附屬業務使用。則租金支
      出自不能證明認係永達公司之營業租金費用，被告依實質
      課稅原則，認屬原告之薪資所得，核無不合。又本件被告
      係依證據實質認定，並無違最高行政法院61年判字第70號
      判例意旨。再者，原告所得亦已於按月付租金及扣薪時實
      現，被告認定薪資所得亦無違最高行政法院93年度判字第
      966號判決意旨。此外，原告是項所得非擬制收入，與原
      告所舉財政部關於靠行制度之相關函釋即財政部67年3月
      25日台財稅第31997號函、71年12月10日台財稅第38935號
      函、74年6月21日台財稅第17954號函、76年3月2日台財稅
      第7576785號函、79年4月3日台財稅第790021143號函、84
      年7月20日台財稅第841636379號函及最高行政法院97年度
      判字第34號判決事實，非全然相同，尚難比附援引。
（四）次查，臺北市調查處以永達公司負責人吳文永違反稅捐稽
      徵法第41條、第43條第1項及商業會計法第71條第5款規定
      移送，經臺北地檢署檢察官96年度偵字第2347號不起訴處
      分，該不起訴處分書認定永達公司自92至95年期間，公司
      員工使用公務租賃車輛，僅有余葡月、李峰寶、陳玉英、
      陳玉真及田敏薰等5人於租期滿後買回車輛，比例極低。
      惟查永達公司92至95年間員工依公務車輛使用辦法申請汽
      車租賃368輛中，扣除未到期車輛35輛後，計有269輛係由
      員工本人或關係人（配偶、父母、兄弟、姊妹、配偶親戚
      等）買回，其比例占已到期車輛高達80.78%，有被告參酌
      臺北市國稅局編製之永達公司92至95年間員工租車到期移
      轉統計表彙整資料可稽。且該不起訴處分係認定吳文永違
      反稅捐稽徵法事件，尚無幫助逃漏稅捐等犯行而予以不起
      訴處分，與本件系爭事實查證結果應歸課原告薪資所得之
      認定尚屬有間，為不同構成要件事實，依最高行政法院75
      年判字第309號判例，行政處分本應依查得之事實認定，
      不受刑事判決之拘束，是不受臺北地檢署96年度偵字第23
      47號不起訴處分認定事實拘束，此並無違最高行政法院32
      年判字第18號判例及89年度判字第699號判決要旨。
（五）另原告主張臺北市國稅局曾以96年6月5日財北國稅審二字
      第0960201843號函復臺北地檢署：「．．．3、前揭財政
      部95年函釋（95年6月28日台財稅字第09504063430號函）
      規定，保險公司之保險業務員為所屬公司招攬保險業務而
      發生之必要費用，可由保險公司依營利事業所得稅查核準
      則（以下簡稱查核準則）有關規定依其費用性質檢據核實
      列報。所謂『與經營業務有關之損費』，依所得稅法第38
      條及行政法院相關判決規定，乃指公司之營業行為，屬本
      身經營之業務之一或與本身業務有直接關聯而言，先予敘
      明。4、保險經紀公司之員工，如為所屬公司招攬業務而
      以公司名義購置車輛（即車輛所有權登記為公司之財產）
      ，則其分期給付車商之價金，係公司取得該資產代價之部
      分，自非屬保險經紀公司之營業費用。該公司應以該資產
      之實際成本，按所得稅法及查核準則規定之方法以及耐用
      年數計提折舊。另該員工如係以公司名義租賃車輛，其分
      期給付車商之租金（不含保證金），得依查核準則第74條
      第3款第2目之5規定認屬為交通費，依首揭財政部95年函
      釋規定，應由保險經紀公司檢據核實列報，尚不宜約定由
      保險業務員自行吸收或負擔。至員工如以員工自己名義租
      購車輛，則該扣付款應視為員工基於僱傭關係而取得之各
      種補助費或給與，故保險經紀公司應以薪資支出列支，並
      依法併同員工薪資所得依率扣繳稅款。」等語，爭執不應
      屬保險業務員之薪資所得云云。惟查，財政部95年函釋係
      指因招攬保險業務而發生之文具用品費等支出，並無租金
      支出項目，且函釋內容限於招攬保險業務而生之費用而言
      。另首揭臺北市國稅局96年6月5日財北國稅審2字第09602
      01843號函釋以「另該員工如係以公司名義租賃車輛，其
      分期給付車商之租金（不含保證金），得依查核準則第74
      條第3款第2目之5規定認屬為交通費，依首揭財政部95年
      函釋規定，應由保險經紀公司檢據核實列報，尚不宜約定
      由保險業務員自行吸收或負擔。」係謂保險公司與業務員
      約定由業務員自行吸收不適宜，惟本件既實際由原告自行
      吸收，自仍應實質認定租金之分擔情形，而予定性是否薪
      資所得。此外，該財政部函又謂「．．．原告如以員工自
      己名義租購車輛，則該扣付款應視為員工基於僱傭關係而
      取得之各種補助費或給與，故保險經紀公司應以薪資支出
      列支，並依法併同員工薪資所得依率扣繳稅款。」亦認如
      員工自己租、購車輛所扣付款，為薪資支出。本件每月之
      租金既併同薪資發放，再每月由原告薪資項目扣款，永達
      公司僅形式名義人，實質承租人確為原告，名實不符，自
      難逕以首揭95年及96年函釋為有利原告之認定。
（六）又「．．．營業人租用汽車載運員工上下班，係屬購買供
      本業或附屬業務使用之勞務，其有關之進項稅額，除依上
      開規定不得扣抵外，應准予扣抵。」固經財政部79年7月4
      日台財稅第790178955號函釋在案，惟上開函釋係以營業
      人因業務需要而租用汽車，供本業或附屬業務使用之勞務
      為要件，本件永達公司僅係名義上之承租人，實際係由原
      告租賃及使用車輛，並非永達公司租賃車輛供原告使用，
      而係原告私人支出供私人使用，即難認係永達公司租賃車
      輛供本業或附屬業務使用，自無上開函釋適用之餘地。
（七）另按稅捐機關在核課期間內，若另發現有應徵之稅捐時，
      依稅捐稽徵法第21條之明文規定，稅捐稽徵機關本得依法
      予以補行課徵，不受原處分之拘束。而稅捐稽徵法第21條
      第2項所謂另發現應徵之稅捐，只須其事實不在行政救濟
      裁量範圍內者均屬之，最高行政法院58年判字第31號判例
      及92年度5月份庭長法官聯席會議決議足資參照。是被告
      於核課期間內，依臺北市調查處及臺北市國稅局通報及查
      得資料之新事實，查獲原告漏報取自永達公司薪資所得，
      予以補徵，核與稅捐稽徵法第21條規定，尚無違誤。
（八）另按綜合所得稅係採自行申報制，有所得即應申報，人民
      有依法律納稅之義務自應注意使之符合稅法之強行規定。
      本件原告於系爭年度既有領受系爭薪資所得，即應依所得
      稅法第71條規定辦理申報，茲原告未就實際所得申報，已
      構成客觀之違章事實，且原告係自行洽詢車商、確認車種
      、車價及付款方式後，列名系爭車輛租賃合約之保管人，
      並於合約上簽名用印而與永達公司共同完成上開規避稅賦
      之行為，主觀上自有故意。從而被告按所漏稅額處0.2 倍
      之罰鍰，經核並無不合。
（九）另按財政部賦稅署96年12月18日台稅一發字第0960455453
      0號函釋謂：「五、綜上，納稅義務人經發現短漏報屬應
      扣繳之課稅所得並應依規定裁罰之案件，其漏稅額計算之
      基準，應以．．．82年11月3日台財稅第821501458號函規
      定之調查基準日短漏報之所得，及已繳納之稅款為計算漏
      稅額之基準。如納稅義務人短漏報之所得於調查基準日前
      ，業經扣繳義務人辦理扣繳者，於計算漏稅額時，自得減
      除系爭短漏報所得已繳納之扣繳稅款；否則即不得減除。
      」上揭財政部函釋與法律規定意旨，尚無違背，自得援用
      。永達公司於臺北市國稅局97年6月13日財北國稅中南綜
      所一字第0970213435號函通知補繳應扣未扣稅款並補報扣
      繳憑單時，雖已補繳稅款並補報扣繳憑單在案，惟永達公
      司補辦扣繳稅款係於進行調查日96年4月10日（臺北市國
      稅局96年4月10日財北國稅審三字第0960217676號函請公
      司提示相關資料日）之後，是原告漏稅違章行為於永達公
      司補辦扣繳前已成立，其漏稅額已確定，是本件計算漏稅
      額時，自不得減除短報所得已繳納之扣繳稅款，被告據以
      裁罰，尚無違誤，原告此部分之主張，尚非可採；原告又
      主張與另件相同案情（臺北高等行政法院98年度訴字第15
      67號），被告於計算漏稅額時，業依規定扣除系爭所得之
      扣繳稅額並核定在案，迭經復查決定及訴願決定亦是認，
      惟訴願決定書另以「惟永達公司補辦扣繳稅款係於調查基
      準日之後」為由，核認原告計算漏稅額時，不得減除該已
      依法繳納之扣繳稅額，顯與前揭行政程序法第6條之平等
      原則及憲法賦予平等權有悖等語，然查該件係原查漏稅額
      計算錯誤，原處分機關基於行政救濟不得更不利於原告之
      決定，乃維持原核定。另參照最高行政法院93年判字第13
      92號判例意旨：「憲法之平等原則要求行政機關對於事物
      本質上相同之事件作相同處理，乃形成行政自我拘束，惟
      憲法之平等原則係指合法之平等，不包含違法之平等。故
      行政先例需屬合法者，乃行政自我拘束之前提要件，憲法
      之平等原則，並非賦予人民有要求行政機關重複錯誤之請
      求權」，該件既屬錯誤之核定，尚難要求比附援引。本件
      並無違反行政程序法第6條及憲法第7條之規定，原告主張
      ，尚非可採。原告另主張本件已處罰扣繳義務人，基於一
      行為不二罰原則，不應再就扣繳稅額計算罰鍰云云；查扣
      繳義務人未依規定扣繳稅款與所得人漏報所得係屬二事，
      二者違章主體不同；另未依規定扣繳稅款係依所得稅法第
      114條規定處罰，而所得人漏報所得係依同法第110條規定
      處罰，二者處罰之法律依據亦不同，原告主張本件處罰違
      反一行為不二罰原則云云，同非可採。另原告爭執應依稅
      務違章案件減免處罰標準第3條第2項得免予處罰云云，然
      查，該處罰標準第24條第2款規定，故意違反稅法規定者
      ，不得適用免罰之規定，本件原告明知有該所得，仍故意
      漏報，自無前揭處罰標準之適用。
（十）本件原告93年度漏報其及配偶薪資648,000元、營利65,60
      7元及租賃20,520元等所得合計734,127元；94年度漏報其
      及配偶薪資477,500元、執行業務7,979元及財產交易99,1
      44元等所得合計584,623元，除永達公司薪資所得外，其
      餘部分補稅及裁罰原告對之並無爭議，併此敘明。
五、綜上所述，原告之主張，並無可採。被告以原告93及94年度
    綜合所得稅結算申報，93年度漏報其及配偶薪資648,000元
    、營利65,607元及租賃20,520元等所得合計734,127元；94
    年度漏報其及配偶薪資477,500元、執行業務7,979元及財產
    交易99,144元等所得合計58 4,623元，被告除補徵稅額，並
    按93年度所漏稅額204,990元處0.2倍罰鍰40,998元；94年度
    按所漏稅額127,721元及578元分別處0.2倍及0.5倍罰鍰計25
    ,833元，核無違誤，復查及訴願決定遞予維持，亦無不合。
    原告徒執前詞，訴請撤銷，為無理由，應予駁回。又本件事
    證已臻明確，兩造其餘攻擊防禦方法，均核與本件判決結果
    不生影響，爰不一一論述。
六、據上論結，本件原告之訴為無理由，依行政訴訟法第98條第
    1項前段，判決如主文。
中    華    民    國    99    年     4    月   30     日
            高雄高等行政法院第二庭
                        審判長法官  江  幸  垠
                              法官  簡  慧  娟
                              法官  吳  永  宋
以上正本係照原本作成。
如不服本判決，應於判決送達後20日內向本院提出上訴書狀，其
未表明上訴理由者，應於提起上訴後20日內向本院提出上訴理由
書（須按對造人數附繕本）；如於本判決宣示或公告後送達前提
起上訴者，應於判決送達後20日內補提上訴理由書（須附繕本）
。未表明上訴理由者，逕以裁定駁回。
中    華    民    國    99    年     4    月   30     日

                            書記官  陳  嬿  如

司法院資訊處製作；財團法人民間司法改革基金會備份。
